ru: Дом и сад > Кухня и сервировка стола > Кухонная утварь > Орехоколы и щипцы для лобстеров и крабов > Орехоколы: Декоративные орехоколы; Электрические орехоколы; Ручные орехоколы; Рычажные орехоколы; Палочки для извлечения ореха из скорлупы; Универсальные орехоколы; Завинчивающиеся орехоколы
hr-HR: Dom i vrt > Kuhinja i blagovaonica > Kuhinjski alati i pribor > Kliješta za hranu > Orašari: Ukrasni orašari; Električna kliješta za orahe; Ručna kliješta za orahe; Kliješta za orahe s polugom; Igle za orahe; Kliješta za orahe; Krckalica s vijkom
tr: Ev ve Bahçe > Mutfak ve Yemek > Mutfak Gereçleri ve Aletleri > Yiyecek Parçalayıcılar > Fındıkkıranlar: Dekoratif Fındıkkıranlar; Elektrikli Fındıkkıranlar; El Tipi Fındıkkıranlar; Levyeli Fındıkkıranlar; Fındık Açıcı; Pense Fındıkkıranlar; Vidalı Ceviz Kıracakları
zh-TW: 居家和庭園 > 廚房與餐廳 > 廚房工具和用具 > 剝殼器/鉗子 > 胡桃鉗: 胡桃鉗裝飾品; 電動胡桃鉗; 手持胡桃鉗; 槓桿胡桃鉗; 堅果鎬; 夾式胡桃鉗; 螺旋式胡桃鉗
el: Σπίτι & κήπος > Κουζίνα & τραπεζαρία > Εργαλεία & σκεύη κουζίνας > Θραύστες φαγητού > Καρυοθραύστες: Διακοσμητικοί καρυοθραύστες; Ηλεκτρικοί καρυοθραύστες; Καρυοθραύστες χειρός; Καρυοθραύστες με μοχλό; Επιλογές ξηρών καρπών; Καρυοθραύστες πένσας; Καρυοθραύστες βιδωτοί
ko: 가정/원예 용품 > 주방/식탁 > 주방용품 > 식품 크래커 > 호두까기: 장식용 호두까기; 전동식 호두까기; 휴대용 호두까기; 레버식 호두까기; 너트 픽; 펜치형 호두까기; 스크루형 견과 분쇄기
sk-SK: Dom a záhrada > Kuchyňa a jedáleň > Kuchynské náradie a riad > Kliešte na jedlo > Luskáčiky na orechy: Dekoratívne luskáčiky; Elektrické luskáčiky; Ručné luskáčiky; Pákové luskáčiky; Nožové luskáčiky; Kliešte na orechy; Luskáčiky na orechy so skrutkou
vi: Nhà và vườn > Phòng bếp và phòng ăn > Dụng cụ nhà bếp > Kềm tách vỏ, kẹp cua > Kẹp quả hạch: Kẹp tách hạt trang trí; Kẹp quả hạch chạy điện; Kẹp quả hạch cầm tay; Kẹp quả hạch dạng đòn bẩy; Tăm nhặt quả hạch; Kìm kẹp quả hạch; Dụng Cụ Bẻ Ốc Vít
da: Hjem og have > Køkken og spisestue > Køkkenredskaber > Spisekiks > Nøddeknækkere: Dekorative nøddeknækkere; Elektriske nøddeknækkere; Håndholdte nøddeknækkere; Nøddeknækkere med håndtag; Nøddeopsamlere; Nøddeknækkertang; Nøddeknækkere med skrue
de: Heim & Garten > Küche & Esszimmer > Küchenhelfer & -utensilien > Spezialbesteck & Nussknacker > Nussknacker: Dekorative Nussknacker; Elektrische Nussknacker; Hand-Nussknacker; Hebelnussknacker; Nusspicks; Walnusszange; Schraubnussknacker
sl-SI: Dom in vrt > Kuhinja in jedilnica > Kuhinjska orodja in pripomočki > Klešče za hrano > Klešče za oreščke: Okrasne klešče za oreščke; Električne klešče za oreščke; Ročne klešče za oreščke; Klešče za oreščke z vzvodom; Vilice za oreščke; Klešče za oreščke s primežem; Klešče za oreščke z vijakom
es: Casa y jardín > Cocina y comedor > Herramientas y utensilios de cocina > Tenazas para alimentos > Cascanueces: Cascanueces decorativos; Cascanueces eléctricos; Cascanueces manuales; Cascanueces de palanca; Abrenueces; Cascanueces de pinzas; Cascanueces de rosca
sv: Hem och trädgård > Kök och matsal > Köksverktyg och köksgeråd > Matknäckare > Nötknäckare: Dekorativa nötknäckare; Elektriska nötknäckare; Handhållna nötknäckare; Hävarmsnötknäckare; Nötplockare; Nötknäckartänger; Skruvnötknäckare
pt-BR: Casa e jardim > Produtos de cozinha e aparelhos de jantar > Ferramentas e utensílios de cozinha > Moedores de alimentos > Quebra-nozes: Quebra-nozes decorativos; Quebra-nozes elétricos; Quebra-nozes portáteis; Quebra-nozes de alavanca; Removedores de nozes; Alicate quebra-nozes; Quebra-nozes tipo parafuso
pl: Dom i ogród > Kuchnia i jadalnia > Narzędzia i sprzęty kuchenne > Szczypce do rozłupywania > Dziadki do orzechów: Ozdobne dziadki do orzechów; Elektryczne dziadki do orzechów; Ręczne dziadki do orzechów; Dziadki do orzechów z dźwignią; Wydłubywacze; Szczypce do orzechów; Dziadki do orzechów ze śrubą
nl: Huis en tuin > Keuken en eetkamer > Keukengereedschap > Voedselkrakers > Notenkrakers: Decoratieve notenkrakers; Elektrische notenkrakers; Handbediende notenkrakers; Notenkrakers met hendel; Notenplectrums; Notenkrakers met tang; Notenkrakers met schroefmechanisme
fr: Maison et jardin > Arts de la table et arts culinaires > Ustensiles et accessoires de cuisine > Écraseurs à aliments > Casse-noisettes: Casse-noisettes décoratifs; Casse-noisettes électriques; Casse-noisettes portatifs; Casse-noisettes à levier; Pics à noix; Casse-noisettes pince; Casse-noisettes à vis
zh-CN: 家居与园艺 > 厨房/餐厅 > 厨房工具/用具 > 食品夹 > 胡桃钳: 装饰用胡桃钳; 电动胡桃钳; 手持式胡桃钳; 手握式胡桃钳; 坚果挑针; 胡桃夹钳; 螺旋开壳器
it: Casa e giardino > Cucina e pranzo > Strumenti e utensili cucina > Tritatutto > Schiaccianoci: Schiaccianoci decorativi; Schiaccianoci elettrici; Schiaccianoci portatili; Schiaccianoci a leva; Aprinoci; Schiaccianoci a pinza; Schiaccianoci a vite
lt-LT: Namai ir sodas > Virtuvė ir valgomasis > Virtuvės įrankiai > Maisto spaustukai > Riešutų spragtukai: Dekoratyviniai riešutų spragtukai; Elektriniai riešutų spragtukai; Rankiniai riešutų spragtukai; Svirtiniai riešutų spragtukai; Riešutų skaldymo smeigtukai; Repliniai riešutų spragtukai; Veržiamieji riešutų spragtukai
en: Home & Garden > Kitchen & Dining > Kitchen Tools & Utensils > Food Crackers > Nutcrackers: Decorative Nutcrackers; Electric Nutcrackers; Handheld Nutcrackers; Lever Nutcrackers; Nut Picks; Plier Nutcrackers; Screw Nutcrackers
fi: Koti ja puutarha > Keittiö ja ruokailu > Keittiövälineet ja tarvikkeet > Ruuan särkijät > Pähkinänsärkijät: Koristeelliset pähkinänsärkijät; Sähköiset pähkinänsärkijät; Manuaaliset pähkinänsärkijät; Vivulliset pähkinänsärkijät; Pähkinän avaustikut; Pihtipähkinänsärkijät; Ruuvitoimiset pähkinänsärkijät
bg-BG: Дом и градина > Кухня и трапезария > Кухненски инструменти и прибори > Трошачки за храна > Трошачки за ядки: Декоративни трошачки за ядки; Електрически трошачки за ядки; Ръчни трошачки за ядки; Трошачки за ядки с лост; Уреди за вадене на ядки; Трошачки на ядки тип клещи; Винтови лешникотрошачки
ro-RO: Casă și grădină > Bucătărie și sufragerie > Instrumente și ustensile de bucătărie > Dispozitive pentru zdrobit > Spărgătoare de nuci: Spărgătoare de nuci decorative; Spărgătoare de nuci electrice; Spărgătoare de nuci de mână; Spărgătoare de nuci cu pârghie; Dispozitive pentru scos sâmburi; Spărgătoare de nuci tip clește; Spărgătoare de nuci cu șurub
pt-PT: Casa e jardim > Cozinha e refeições > Ferramentas e utensílios de cozinha > Abridores/descascadores > Quebra-nozes: Quebra-nozes decorativo; Quebra-nozes elétricos; Quebra-nozes portáteis; Quebra-nozes com manípulo; Descascadores de nozes; Quebra-nozes de alicate; Quebra-nozes de parafuso
nb: Hjem og hage > Kjøkken og spiserom > Kjøkkenverktøy og bestikk > Knekkeverktøy > Nøtteknekkere: Dekorative nøtteknekkere; Elektriske nøtteknekkere; Håndholdte nøtteknekkere; Spaknøtteknekkere; Nøtteplukkere; Tangnøtteknekkere; Nøtteknekkere med skrufunksjon
ja: ホーム・ガーデン > キッチン・ダイニング > キッチン用品・調理器具 > 殻割り器 > クルミ割り器: クルミ割り人形; 電動クルミ割り器; 手持ちクルミ割り器; レバークルミ割り器; ナッツピック; プライヤークルミ割り器; ねじ式クルミ割り器
hu: Otthon és kert > Konyha és étkező > Konyhai eszközök és edények > Ételkekszek > Diótörők: Dekoratív diótörők; Elektromos diótörők; Kézi diótörők; Karos diótörők; Diótörő villák; Fogós diótörők; Csavaros diótörők
cs: Dům a zahrada > Kuchyně a jídelny > Kuchyňské nástroje a vybavení > Kleště na potraviny > Louskáčky: Ozdobné louskáčky; Elektrické louskáčky; Ruční louskáčky; Pákové louskáčky; Louskáčky s vypichovátkem; Klešťové louskáčky; Louskáčky na ořechy se šroubem
th: บ้านและสวน > ห้องครัวและการรับประทานอาหาร > เครื่องมือและเครื่องใช้ในครัว > ที่หนีบก้ามปู > ที่กะเทาะเปลือกถั่ว: ที่กะเทาะเปลือกถั่วแบบสวยงาม; ที่กะเทาะเปลือกถั่วไฟฟ้า; ที่กะเทาะเปลือกถั่วพกพา; ที่กะเทาะเปลือกถั่วแบบคันโยก; ที่ขูดถั่ว; ที่กะเทาะเปลือกถั่วแบบคีม; ที่บีบถั่วแบบเกลียว